臺灣臺中地方法院刑事判決　　　　　　　　　　　　九十一年度訴字第二三四號
　　公　訴　人　臺灣臺中地方法院檢察署檢察官
　　被　　　告　甲○○
右列被告因違反毒品危害防制條例案件，經檢察官提起公訴（九十一年度毒偵字第二
二九五號），本院判決如左：
    主  文
甲○○連續施用第一級毒品，處有期徒刑柒月。扣案之海洛因貳包（合計淨重貳點伍
陸公克，包裝重零點陸柒公克）、含有海洛因殘留之吸管壹支均沒收銷燬之，扣案之
注射針筒貳支均沒收。
    事  實
一、甲○○前因施用第一級毒品海洛因案件，經依本院八十九年度毒聲字第六三五七
    號裁定送觀察、勒戒後，認無繼續施用毒品之傾向，業經臺灣臺中地方法院檢察
    署檢察官於民國九十年三月十二日，以九十年度毒偵緝字第八四號為不起訴處分
    確定。詎甲○○仍不知悔改，復基於施用第一級毒品海洛因之概括犯意，向綽號
    「阿邦」真實姓名年籍不詳之成年男子以每零點一公克新臺幣一千元之代價取得
    第一級毒品海洛因後，自九十一年四月一日中午十二時至下午一時起，至九十一
    年八月二日晚上十一、二時止，在臺中縣梧棲鎮○○路○段六九九號之童綜合醫
    院一樓廁所內等處，以將第一級毒品海洛因摻在香煙內，或以針筒注射之方式，
    施用頻率有時二、三天一次，有時一星期一次，連續施用第一級毒品海洛因多次
    （其間九十一年五月至七月中旬因開刀住院未施用），於九十一年四月五日，甲
    ○○因涉嫌竊盜案件經警移送臺灣臺中地方法院檢察署檢察官訊問時，在候訊室
    時，為該署法警當場在甲○○身上查扣第一級毒品海洛因淨重二點五公克（包裝
    重零點三一公克）及含有海洛因殘渣之吸管一支；另於九十一年八月三日晚上九
    時三十分許，在上揭童綜合醫院十三樓十二室，為警查獲，並扣得第一級毒品海
    洛因淨重零點零六公克（包裝重零點三六公克）及其所有供施用第一級毒品所用
    之注射針筒二支，經依本院九十一年度毒聲字第二一三四號裁定送觀察、勒戒後
    ，認有繼續施用毒品之傾向，業經本院九十一年度毒聲字第二四三七號裁定令人
    戒治處所施以強制戒治中。
二、案經臺灣臺中地方法院檢察署檢察官主動偵辦及臺中縣警察局烏日分局報請臺灣
    臺中地方法院檢察署檢察官偵查起訴。
    理  由
一、訊據被告甲○○對於在右揭時、地連續施用第一級毒品海洛因多次之事實坦承不
    諱，且其於九十一年八月三日所採之尿液經送請中山醫學大學附設醫院藥物濫用
    檢測中心覆驗結果，確呈嗎啡之陽性反應，此有該中心檢驗報告書及臺中縣警察
    局烏日分局委託鑑驗尿液編號與真實姓名對照表各一紙在卷可稽（見臺灣臺中地
    方法院檢察署九十一年度毒偵字第二二九五號卷第五一、十三頁），又如事實欄
    所示之扣案粉末二包及吸管一支，經送請法務部調查局檢驗結果，確含有第一級
    毒品海洛因成分，分別淨重二．五公克（包裝重０．三一公克）及淨重０．０六
    公克（包裝重０．三六公克），該支扣案吸管亦含有第一級毒品海洛因殘留，此
    有該局鑑定通知書三紙附卷可稽（見臺灣臺中地方法院檢察署九十一年度偵字第
    七一四四號卷第三五頁、九十一年度毒偵字第二二九五號卷第四五、四八頁），
    此外，並有被告所有之前揭施用第一級毒品海洛因之注射針筒二支，扣案可證，
    足認被告之自白與事實相符。又被告前因施用毒品案件，經觀察、勒戒後，認無
    繼續施用毒品之傾向，業經臺灣臺中地方法院檢察署檢察官於民國九十年三月十
    二日，以九十年度毒偵緝字第八四號為不起訴處分確定，嗣因本案前揭施用第一
    級毒品，經依本院九十一年度毒聲字第二一三四號裁定送觀察、勒戒後，認有繼
    續施用毒品之傾向，業經本院九十一年度毒聲字第二四三七號裁定令人戒治處所
    施以強制戒治等情，亦有臺灣臺中地方法院檢察署九十年度毒偵緝字第八四號不
    起訴處分書、臺灣臺中看守所附設勒戒處所九十一年八月十九日中所正總字第○
    九一○○○二五二二號函送之有無繼續施用毒品傾向證明書（見上揭二二九五偵
    查卷第四一、三七頁）、臺灣臺中地方法院檢察署刑案資料查註紀錄表及臺灣高
    等法院被告全國前案紀錄各一份附卷足參。本件事證明確，被告犯行堪以認定。
二、核被告所為，係犯毒品危害防制條例第十條第一項施用第一級毒品罪。被告為供
    施用而持有第一級毒品海洛因，其持有之低度行為，已為施用之高度行為所吸收
    ，不另論罪。被告多次施用第一級海洛因之犯行，時間緊密，且觸犯構成要件相
    同之罪，顯係基於概括犯意反覆為之，為連續犯，應依刑法第五十六條規定，論
    以一罪，並加重其刑。爰審酌被告前因施用毒品犯行曾經觀察、勒戒，竟又再購
    買毒品海洛因並施用不輟，無視於毒品對於自身健康之戕害及國家對於杜絕毒品
    犯罪之禁令，惡性非輕，然本院斟酌被告犯後坦承悔過之表現，再本於施用毒品
    犯罪之人亦為「病人」之考量，且其施以長時間戒治處遇，已足達到科以刑罰之
    「特別預防」機制等一切情狀，量處如主文所示之刑。末查，扣案之第一級毒品
    海洛因二包，分別淨重二．五公克（包裝重０．三一公克）及淨重０．０六公克
    （包裝重０．三六公克），暨扣案吸管一支亦含有第一級毒品海洛因殘留，已難
    以析離，均為毒品危害防制條例第二條第二項第一款所指之毒品，爰依同條例第
    十八條第一項前段規定，不問屬於犯人與否，均宣告沒收銷燬之；另注射針筒二
    支，為被告所有供其施用第一級毒品海洛因所用之物，業據被告供承在卷，爰依
    刑法第三十八條第一項第二款併予宣告沒收。
據上論斷，應依刑事訴訟法第二百九十九條第一項前段，毒品危害防制條例第十條第
一項、第二十條第三項前段、第十八條第一項前段，刑法第十一條、第五十六條、第
三十八條第一項第二款，判決如主文。
本案經檢察官陳佳琳到庭執行職務。
中      華      民      國    九 十 一    年     十 二    月   十 七    日
                                臺灣臺中地方法院刑事第七庭
                                        審判長法  官  夏 一 
                                              法  官  陳 卿 和
                                              法  官  蔡 美 華
右正本證明與原本無異。
如不服本判決，應於判決送達後十日內向本院提出上訴狀，上訴於臺灣高等法院臺中
分院( 須附繕本 )。
                                              書記官
中    華    民    國      九十一      年       十二      月     十八    日
附錄論罪科刑法條
毒品危害防制條例
第十條第一項：施用第一級毒品者，處六月以上五年以下有期徒刑。
